【裁判字號】    97,易,856
【裁判日期】    970613
【裁判案由】    竊盜
【裁判全文】
臺灣彰化地方法院刑事判決               97年度易字第856號
公  訴  人  臺灣彰化地方法院檢察署檢察官
被      告  乙○○
                    （現於臺灣彰化監獄彰化分監執行中）
上列被告因竊盜案件，經檢察官提起公訴（97年度偵字第2895、
3236號），本院依簡式審判程序判決如下：
    主  文
乙○○竊盜，累犯，處有期徒刑月，如易科罰金，以新臺幣壹
仟元折算壹日；減為有期徒刑壹月又拾伍日，如易科罰金，以新
臺幣壹仟元折算壹日。又竊盜，累犯，處有期徒刑肆月，如易科
罰金，以新臺幣壹仟元折算壹日。應執行有期徒刑伍月，如易科
罰金，以新臺幣壹仟元折算壹日。
    事  實
一、乙○○前因施用毒品案件，經本院以94年度訴字第883 號判
    決判處有期徒刑7 月、3 月，並定其應執行刑為有期徒刑9
    月確定，經送監執行，於民國95年7 月27日縮刑期滿執行完
    畢。仍不知警惕，先後為下列行為：
  (一)於96年3 月7 日中午12時許，在彰化縣溪州鄉○○村○○路
    ○ 段79號前空地上，意圖為自己不法之所有，乘四下無人之
    際，徒手竊取甲○○所有之不鏽鋼手動農藥噴灑器2 具，得
    手後攜往彰化縣溪州鄉菜公村「溪州鄉第2 公墓」藏放，惟
    於同年月10日上午10時許，前往該藏放處所欲攜出該2 具農
    藥噴灑器2 具變賣時，發現該2 具農藥噴灑器已不見。乙○
    ○嗣於97年2 月18日至彰化縣警察局北斗分局三條派出所自
    首，在有偵查犯罪職權之機關或個人發覺其犯罪前，自動向
    警員供陳其上開竊盜犯行，主動接受裁判。
  (二)另於97年3 月6 日下午13時40分許，在彰化縣溪州鄉○○路
    編號「溪州幹63號」電線桿旁農田，見四下無人，復意圖為
    自己不法之所有，徒手竊取丙○○○所有之抽水馬達1 具得
    手。乙○○嗣將該抽水馬達攜往賴文傑所經營位於彰化縣溪
    州鄉○○路○ 段673 號「金隆資源回收場」變賣，然賴文傑
    因該抽水馬達來源可疑而未予買受，乙○○嗣將該抽水馬達
    棄置現場後離去，經賴文傑通知員警到場處理，循線查悉上
    情。
二、案經彰化縣警察局北斗分局報告臺灣彰化地方法院檢察署檢
    察官偵查起訴。
    理  由
一、本件被告乙○○所涉為死刑、無期徒刑、最輕本刑為3 年以
    上有期徒刑或高等法院管轄第一審案件以外之罪，並於本院
    行準備程序時就被訴事實為有罪之陳述，本院合議庭依刑事
    訴訟法第273 條之1 第1 項規定，裁定改由受命法官獨任行
    簡式審判程序，先予敘明。
二、上揭犯罪事實業據被告坦承不諱（見警卷、97年度偵字第28
    95號偵卷第4 頁、本院97年5 月30日準備程序及審判筆錄）
    ，核與證人即被害人甲○○、丙○○○、證人賴文傑證述情
    節相符（均見警卷），復有現場照片10張、贓物認領保管單
    1 張（均見警卷）在卷可稽，足認被告自白與事實相符。本
    件事證明確，被告犯行堪以認定，應予依法論科。
三、核被告所為，均係犯刑法第320 條第1 項竊盜罪。被告所犯
    上開二罪，犯意有別，行為互殊，應予分論併罰。被告前因
    施用毒品案件，經本院以94年度訴字第883 號判決判處有期
    徒刑7 月、3 月，並定其應執行刑為有期徒刑9 月確定，經
    送監執行，於95年7 月27日縮刑期滿執行完畢，有臺灣高等
    法院被告前案紀錄表可稽，被告於有期徒刑執行完畢後5 年
    內又故意再犯本案之罪，為累犯，應依刑法第47條第1 項規
    定，加重其刑。被告對有偵查犯罪職權之機關或個人未發覺
    之如事實欄(一)所示竊盜犯行之罪，自首而接受裁判，有職務
    報告書2 紙附卷為憑（見同上偵卷第6 頁、本院卷），就該
    部分犯行應依刑法第62條前段規定，減輕其刑，此部分刑有
    加重及減輕者，並依法先加後減之。爰審酌被告正值壯年，
    不思以正當方式謀生，僅因欠缺金錢，貪圖不法利益，即竊
    取他人物品，顯然欠缺法治觀念，所為侵害他人財產法益，
    行為甚不足取；惟其坦承犯行，並表悔意，犯後態度尚佳，
    被害人甲○○亦表達不予追究之意，暨其智識程度、生活狀
    況等一切情狀，認公訴人就被告上開各次竊盜犯行均請求量
    處有期徒刑4 月之刑，未及審酌被告就事實欄(一)所示竊盜犯
    行之罪係自首而接受裁判，且被害人亦表示不予追究，此部
    分求刑尚嫌稍重，爰酌情分別量處如附表主文欄所示之刑，
    並諭知易科罰金之折算標準，以示懲儆。又按犯罪在96年4
    月24日以前者，所宣告之有期徒刑、拘役或罰金，除中華民
    國九十六年罪犯減刑條例另有規定外，減其刑期或金額2 分
    之1 ；犯最重本刑為5 年以下有期徒刑以下之刑之罪，依本
    條例規定減為6 月以下有期徒刑、拘役者，應於為減刑裁判
    時，併諭知易科罰金折算之標準，同條例第2 條第1 項第3
    款、第9 條定有明文。本件被告如事實欄(一)所示竊盜犯行之
    犯罪時間在96年4 月24日以前，所犯刑法第320 條第1 項竊
    盜罪，雖屬同條例第3 條第1 項第15款所列之罪，惟宣告刑
    未逾有期徒刑1 年6 月，尚無不得減刑之例外情形，應依上
    開規定減其宣告刑2 分之1 如主文所示，並諭知易科罰金之
    折算標準，並與事實欄(二)所示竊盜犯行之罪定其應執行刑，
    暨諭知易科罰金之折算標準。
據上論斷，應依刑事訴訟法第273 條之1 第1 項、第299 條第1
項前段，刑法第320 條第1 項、第47條第1 項、第62條前段、第
51條第5 款，刑法施行法第1 條之1 第1 項、第2 項前段，中華
民國九十六年罪犯減刑條例第2 條第1 項第3 款、第7 條、第9
條，判決如主文。
本案經檢察官余建國到庭執行職務。
中    華    民    國    97    年    6     月    13    日
                  刑事第五庭  法  官  楊舒嵐
以上正本證明與原本無異。
如不服本判決，應於判決送達後10日內，向本院提出上訴書狀，
上訴書狀應「敘述具體上訴理由」，並按他造當事人之人數附繕
本。「切勿逕送上級法院」。
告訴人或被害人對於判決如有不服具備理由請求檢察官上訴者，
其上訴期間之計算係以檢察官收受判決正本之日期為準。
中    華    民    國    97    年    6     月    13    日
                              書記官  張木松
附錄論罪科刑法條：
中華民國刑法第320條第1項
（普通竊盜罪、竊佔罪）
意圖為自己或第三人不法之所有，而竊取他人之動產者，為竊盜
罪，處 5 年以下有期徒刑、拘役或 5 百元以下罰金。


司法院資訊處製作；財團法人民間司法改革基金會備份。
